臺灣臺北地方法院刑事判決　　　　　　　93年度訴字第1338號
公　訴　人　臺灣臺北地方法院檢察署檢察官
被　　　告　乙○○
　　　　　　　　　　（現於臺灣臺北監獄附設戒治所強制戒治
上列被告因違反毒品危害防制條例案件，經檢察官提起公訴（93
年度偵字第14909 號），本院判決如下：
    主  文
乙○○連續轉讓第一級毒品，處有期徒刑壹年肆月。
    事  實
一、乙○○於(甲)民國82年間因妨害兵役治罪條例案件，經最高
    法院以82年度台上字第4767號駁回上訴而判處有期徒刑1 年
    4 月確定；又於(甲)同年間因偽造文書案件，經臺灣高等法
    院以82年度上易字第5398號判處有期徒刑6 月確定；再於(甲)
    83年間因違反肅清煙毒條例及麻醉藥品管理條例等案件，
    經臺灣高等法院以82年度上訴字第7390號判決分別判處有期
    徒刑3 年10月、6 月，定應執行刑4 年2 月確定；嗣所犯前
    開(甲)、(甲)2 案於84年9 月2 日經84年度執更字第1867號
    執行指揮書註銷，改合併定其應執行刑為4 年6 月，並與前
    開(甲)案於84年10月20日再經84年度執更字第2204號執行指
    揮書註銷，並合併其應執行刑為5 年10月，依檢察官所簽發
    執行指揮書之記載本應於90年5 月9 日執行完畢（刑期自84
    年7 月12日至90年5 月9 日）。乙○○另於(乙)84年間，因
    偽造文書案件，經本院以84年度易字第4671號判決有期徒刑
    4 月確定；又於(乙)85年間，因違反麻醉藥品管理條例及偽
    造文書等案件，經本院以84年度易緝字第358 號判決分別判
    處有期徒刑1 年、8 月，定應執行刑1 年6 月確定；乙○○
    再於(乙)同年間，因恐嚇及違反肅清煙毒條例等案件，經本
    院以84年度訴緝字第342 號判決分別判處有期徒刑6 月、3
    年8 月，定應執行刑4 年確定，前開3案執行指揮書（即(乙)
    、(乙)、(乙)案）於85年6 月25日經85年度執更字第1349
    號執行指揮書註銷，並合併其應執行刑為6 年，由檢察官簽
    發執行指揮書自其前開84年度執更字第1488號執行指揮書執
    行完畢翌日（即90年5 月10日）接續執行，依指揮書之記載
    本應於96年5 月9 日執行完畢。此2件指揮書合併計算刑期
    為11年10月（即(甲)、(甲)、(甲)案之5 年10月加(乙)、(乙)
    、(乙)案之6 年），執行完畢日本應為96年5 月9 日。乙
    ○○嗣於89年5 月12日縮短刑期假釋出監，是其於後述行為
    時仍在假釋中。
二、詎乙○○仍不知悔改，明知海洛因係毒品危害防制條例所列
    管之第一級毒品，未經許可，不得非法持有、轉讓，竟基於
    轉讓第一級毒品海洛因之概括犯意，於93年6 、7 月間某日
    ，在其臺北市○○區○○街583 巷6 弄33號住處，連續2 次
    各無償轉讓約0.25錢（約0.9375公克）之第一級毒品海洛因
    供甲○○施用（乙○○及甲○○所涉施用毒品罪嫌部分均另
    案偵辦），嗣於93年7 月16日甲○○為警查獲後，供出上情
    ，始經警循線查獲。
三、案經臺北市政府警察局移送臺灣臺北地方法院檢察署檢察官
    偵查起訴。
    理  由
一、訊據被告乙○○對於連續2 次在右揭時間、地點，無償轉讓
    其所有用以施用之第一級毒品海洛因各約半錢之一半（0.25
    錢，即約0.9375公克）的數量供甲○○施用乙節，均坦承不
    諱（見偵查卷第31頁、本院94年1 月5 日審判筆錄第2 頁）
    ，而證人甲○○雖經本院合法傳喚、拘提均未到庭，惟被告
    對於證人甲○○於警詢中所陳：被告曾經無償轉讓第一級毒
    品海洛因予伊施用等詞（見偵查卷第8 頁），既無意見，且
    其證詞為證明犯罪事實存否所必要者，依刑事訴訟法第159
    條之3 第3 款規定，證人甲○○於警詢中之筆錄自得作為認
    定被告犯罪之證據；另並有台灣尖端先進生技醫藥股份有限
    公司93年7 月22日濫用藥物檢驗報告2 紙，證明被告與證人
    甲○○為警查獲時採集之尿液經送鑑定均呈嗎啡及可待因陽
    性反應，其2 人確實有施用第一級毒品海洛因之行為，而均
    足佐被告上開出於任意性之自白與事實相符，亦得採為認定
    事實之證據。本件事證明確，被告犯行洵堪認定。
二、按海洛因係毒品危害防制條例第2 條第2 項第1 款所規定之
    第一級毒品，是核被告所為，係違反毒品危害防制條例第8
    條第1 項轉讓第一級毒品罪；其持有海洛因之低度行為為轉
    讓海洛因之高度行為所吸收，不另論罪；又被告先後2 次轉
    讓海洛因之犯行，時間緊接，方法相同，所犯係構成要件相
    同之罪，顯係基於概括犯意為之，為連續犯，依刑法第56條
    規定，以一罪論，並加重其刑。爰審酌被告前已有如事實欄
    所載多次前科紀錄，有臺灣高等法院被告全國前案紀錄表可
    稽，雖未構成累犯，然其素行未佳，竟又將足以戕害人心之
    毒品轉讓他人施用，危害社會風氣及他人身體健康甚鉅，然
    犯罪後坦承犯行，與其犯罪之動機、手段、目的等一切情狀
    ，量處如主文所示之刑。
據上論斷，應依刑事訴訟法第299 條第1 項前段，毒品危害防制
條例第8 條第1 項，刑法第11條前段、第56條，罰金罰鍰提高標
準條例第1 條前段，判決如主文。
本案經檢察官張書華到庭執行職務
中　　華　　民　　國　　94　　年　　1 　　月　　19　　日
                  刑事第四庭審判長法　官　黃雅芬
                                  法  官  余明賢
                                  法  官  黎惠萍
上正本證明與原本無異。
如不服本判決，應於判決送達後十日內向本院提出上訴狀（應抄
附繕本）。
                                  書記官  楊麗娟
中　　華　　民　　國　　94　　年　　1 　　月　　20　　日
附錄本案論罪科刑法條全文毒品危害防制條例第8 條第1 項
毒品危害防制條例第8條
轉讓第1 級毒品者，處一年以上七年以下有期徒刑，得併科新臺
幣一百萬元以下罰金。
轉讓第2 級毒品者，處六月以上五年以下有期徒刑，得併科新臺
幣七十萬元以下罰金。
轉讓第3 級毒品者，處三年以下有期徒刑，得併科新臺幣三十萬
元以下罰金。
轉讓第4 級毒品者，處一年以下有期徒刑，得併科新臺幣十萬元
以下罰金。
前四項之未遂犯罰之。
轉讓毒品達一定數量者，加重其刑至二分之一，其標準由行政院
定之。
